【裁判字號】    90,交聲,424
【裁判日期】    900716
【裁判案由】    交管條例聲異
【裁判全文】
臺灣板橋地方法院交通事件裁定                      九十年度交聲字第四二四號
    原處分機關  交通部公路局台北區監理所板橋監理站
    異  議  人  乙○○
    送達代收人  甲○○
右列受處分人因違反道路交通管理處罰條例案件，對於原處分機關於九十年五月二日
所為之板監三字第裁四一─Ｈ0000000號處分，聲明異議，本院裁定如左：
    主  文
異議駁回。
    理  由
一、本件異議意旨略以：異議人乙○○於民國（下同）九十年二月二十五日九時五十
    分，駕駛引擎號碼112EB-00000000號拼裝車，行經臺中縣台二一線一七一五公里
    時，為警查獲，因未攜該車證明文件遭警沒入。該車非無正式合法來源證明，事
    後經攜該車合法進口完稅文件，請求發還車輛，惟仍遭原處分機關以該車為拼裝
    車未領用牌證行駛為由，裁處罰鍰新台幣七千二百元，並車輛沒入，自難甘服，
    爰依法聲明異議云云。
二、按拼裝車輛，未經核准領用牌照行駛者，處汽車所有人一千二百元以上，二千四
    百元以下罰鍰，並禁止其行駛，車輛並沒入之，修正前道路交通管理處罰條例第
    十二條第一項第二款、第二項定有明文。再按一、查汽車新領牌照登記應繳驗車
    輛來歷憑證，在道路交通安全規則第十七條已有明文規定，且不分車輛係國內製
    造或國外進口，均應繳驗出廠證明，本案黎君既稱其車並「非拼裝車」，當應有
    該車之海關進口與貨物完（免）稅證明及出廠證明，以做為車輛來歷憑證，但黎
    君合法由海關進口者僅為「零組件」而非完整車，且其一再宣稱之美國出廠證明
    ，係在證明美國ＹＡＭＡＨＡ原廠所生產製造之機車，而非用於證明經黎君分解
    後再組成之機車，故其所提之證明文件應屬無效，且該機車既係黎君自行組裝，
    本案之機車應為拼裝車無疑。二、承上說明，本案宜參照本部（交通部）八十四
    年十月十二日交路（84）字第四０六五九號函示原則；依道路交通管理處罰條例
    第十二條第一項第二款及第二項之規定，對拼裝車輛，未經核准領用牌照行駛者
    ，除處罰鍰外並予沒入。有交通部八十四年十一月八日交路（84）字第０四二六
    九０號函在卷可稽。
三、查異議人於九十年二月二十五日九時五十分，駕駛引擎號碼112EB-00000000號拼
    裝車，行經臺中縣台二一線一七一五公里時，為警查獲，經警舉發，由原處分機
    關以該車為拼裝車未領用牌證行駛為由，依道路交通管理處罰條例第十二條第一
    項第二款及第二項之規定，裁處罰鍰新台幣七千二百元，並車輛沒入，有舉發單
    、照片六張在卷可稽。異議人就其騎駛前開車輛為警查獲固無爭執，惟提出該車
    之出廠證、進口報單、海關進口貨物稅費繳納證、發票等為證，證明該車係合法
    完稅進口，請求發還車輛。然查：異議人提出之進口報單上所載進口物品為機車
    「零組件」，並非完整機車。異議人於本院訊問時亦陳稱：我當初是用零件進口
    ，因該機車有欠缺部分零件，所以尚未拿到全車完稅證明，如拿到全車完稅證明
    ，即可領牌等語。益證異議人明知該車為拼裝車，仍執意於未領用牌證前行駛，
    按諸前揭交通部函示，原處分機關據以援引首揭規定，裁處罰鍰，並沒入車輛並
    無不當，本件異議為無理由，應予駁回。
四、據上論斷，應依道路交通案件處理辦法第十九條，裁定如主文。
中      華      民      國    九十      年      七      月     十六     日
                                      臺灣板橋地方法院交通法庭
                                          法  官  王  敏  慧
右正本證明與原本無異。
如不服本裁定，應於裁定送達後五日內向本院提出抗告狀。
                                          書記官  廖  美  紅
中      華      民      國    九十      年      七      月     十八     日


司法院資訊處製作；財團法人民間司法改革基金會備份。
